Inventaris van het archief van het Provinciaal Bestuur van Zuid-Holland, 1814-1844
Nationaal Archief, Den Haag
- GEDEPUTEERDE STATEN, 4
  - Adviezen, 4.2
    - Advies van Gedeputeerde Staten van 1 oktober 1833 no. 16, waarbij zij het Hoogheemraadschap van de Zwijndrechtse Waard voor het laatst gelasten een vergadering met de ingelanden uit te schrijven om het aantal landerijen van de ingelanden te bepalen, 3564; 1 stuk
    - Advies van Gedeputeerde Statenvan 1 oktober 1833 no. 24, waarbij zij de hoofd-ingenieur van de provincie machtigen om in december een onderhands contract te sluiten voor het afdammen van de sluis in Schoonhoven en voorstellen te doen voor de overige werkzaamheden, 3565; 1 stuk
    - Advies van Gedeputeerde Staten van 1 oktober 1833 no. 25, betreffende het vaststellen van een boete voor twee partijen in een niet nader genoemde zaak, 3566; 1 stuk
    - Advies van Gedeputeerde Staten van het Hoogheemraadschap Delfland betreffende het mogelijk nog in 1833 invoeren van de kadastrale meting over Rijswijk, welke maatregel het Hoogheemraadschap voor het vaststellen van de sluis- en polderlasten in geheel Delfland wil invoeren, 3567; 1 stuk
    - Advies van Gedeputeerde Staten om de Minister van Financiën te verzoeken om de voorgestelde wijzigingen in de bepalingen inzake maten en gewichten op advies van commentaar van de gemeenten Delft en 's-Gravenhage op een aantal punten te willen heroverwegen, [1833]; 3568; 1 stuk
    - Advies van Gedeputeerde Staten om stukken aan Gedeputeerde Staten van Noord-Holland op te sturen inzake het verlenen van bijstand door de gemeente Terschelling aan een minderjarig kind, [1833]; 3569; 1 stuk
  - Rechtspraak gemene middelen, 4.3
    - Presentatiën en insertiën ter civiele rol, 1814-1819; 3570-3571; 2 pakken
      Alle op een zaak betrekking hebbende stukken bijeen; geordend naar dagtekening van het laatste in elke zaak gediend hebbende stuk.
      - 1814, juli 19 - 1816, juli 23, 3570
      - 1816, aug. 16 - 1819, dec. 14, 3571
    - Presentatiën en insertiën ter criminele rol, 1816, okt. 02 en 1818, apr. 14, 1816, 1818; 3572; 1 omslag
      Alle op een zaak betrekking hebbende stukken bijeen; geordend naar dagtekening van het laatst in elk zaak gediend hebbende stuk.
    - Criminele rol, 1815, aug. 01 - 1818, juni 19, 1815-1818; 4081; 1 deel
      In deze rol zijn ook ingeschreven de vonnissen en alle andere judicieële akten.
    - Civiele rollen, 1815-1819; 4082-4083; 2 delen
      In deze rollen zijn ook ingeschreven de vonnissen en alle andere judicieële akten.
      - 1815, mei 16 - 1818, juni 16, 4082
      - 1818, juni 23 - 1819, dec. 14, 4083
  - Staten en Rekeningen, 4.4
    - Staten der mandaten, welke door Gedeputeerde Staten van Zuid-Holland ten laste der provinciale fondsen zijn afgegeven, 1834-1844; 3573-3583; 7 omslagen en 4 delen
      - 1834, 3573; deel
      - 1835, 3574; deel
      - 1836, 3575; deel
      - 1837, 3576; deel
      - 1838, 3577
      - 1839, 3578
      - 1840, 3579
      - 1841, 3580
      - 1842, 3581
      - 1843, 3582
      - 1844, 3583